臺灣臺北地方法院民事簡易判決
111年度北簡字第3117號
原      告  台新國際商業銀行股份有限公司

法定代理人  尚瑞強  
訴訟代理人  胡大健  
            劉佩聰  
            陳盈盈  


被      告  林國文  


訴訟代理人  馮桂美  


上列當事人間請求返還借款事件，本院於民國111年4月19日言詞
辯論終結，判決如下︰
    主  文
被告應給付原告新臺幣肆拾萬壹仟壹佰柒拾元，及自民國九十五
年十一月十日起至民國一百零四年八月三十一日止，按週年利率
百分之二十計算，自民國一百零四年九月一日起至清償日止，按
週年利率百分之十五計算之利息。
訴訟費用新臺幣肆仟肆佰壹拾元由被告負擔。
本判決得假執行；但被告如以新臺幣肆拾萬壹仟壹佰柒拾元為原
告預供擔保，得免為假執行。
    事實及理由
一、本件兩造合意以本院為管轄法院，有現金卡信用貸款約定書
    第24條附卷可證，依民事訴訟法第24條規定，本院自有管轄
    權，合先敘明。
二、原告台新國際商業銀行股份有限公司主張：被告林國文於民
    國93年7月間向原告申請「台新銀行現金卡信用貸款」，依
    約定書第1條被告得以金融卡提款或轉帳方式動撥貸款額度
    內之現金，惟依約定書第5條之約定，被告應於每月之繳款
    截止日依約繳納每月應還款之金額。依約定書第2條約定，
    利息按週年利率18.25％按日計息。然如未依約繳款，依約定
    書第8條之約定，原告得自應付還本日或付息日之翌日起至
    清償日止，改按週年利率20％計算延滯利息。詎被告自95年1
    1月9日起即未依約繳款，借款尚餘新臺幣（下同）401,170
    元未給付，且依約定書第9條約定，被告已喪失期限利益，
    應即清償所有未償還之全部款項及利息，被告屢經催討，仍
    未清償，爰依契約之法律關係，起訴請求，並聲明如主文第
    1項所示。
三、被告則以：伊沒有欠原告這筆錢，原告所提增補約定書上簽
    名非伊所為等語，資為抗辯，並聲明：原告之訴駁回；如為
    不利判決，願供擔保，請准免為假執行。嗣被告之訴訟代理
    人於111年8月10日言詞辯論時稱：伊係被告的配偶，係於77
    年間結婚，伊看上面的筆跡與被告的字跡有像，若被告有欠
    這些錢，伊等沒有意見，惟因被告患有疾病、生活困苦，而
    無力清償等語。
四、得心證之理由：
　㈠按當事人主張有利於己之事實者，就其事實有舉證責任，民事訴訟法第277條本文定有明文。又原告對於自己主張之事實已盡證明之責後，被告對其主張，如抗辯其不實並提出反對之主張者，則被告對其反對之主張，亦應負證明之責，此為舉證責任分擔之原則（最高法院18年上字第2855號判例意旨參照）。本件原告主張之上開事實，業據提出與其所述相符之增補約定書、現金卡信用貸款約定書、現金卡帳務查詢明細、現金卡申請書、催收帳卡查詢、交易紀錄查詢、帳戶還款明細查詢畫面等件為證（見司促卷第10-14頁、本院卷第63-79頁）。被告雖辯稱：增補約定書上的簽名不是伊簽的云云。惟查：
　1.被告於95年8月間依中華民國銀行公會會員辦理消費金融案件債務協商機制，向全體無擔保債權銀行申請協商，嗣達成還款協議，而本件原告為最大無擔保債權銀行等情，此有原告提出被告簽立之消費金融案件無擔保債務協商申請書（下稱協商申請書）、收入證明切結書、同意書、協議書暨無擔保債務還款計畫等件為證（見本院卷第81-89頁）。觀諸上開協商申請書、收入證明切結書、同意書、協議書上「林國文」之簽名，與系爭現金卡申請書、增補約定書中申請人、立約人欄位之「林國文」簽名（見司促卷第10頁、本院卷第63、67頁），互核比對其簽名勾勒、轉折及整體簽名之筆劃、佈局、運轉、組織方式等客觀情狀甚屬相似；被告之訴訟代理人到庭亦稱其與被告係於77年間結婚，看上面的筆跡與被告的字跡有像等語（見本院卷第95頁），足認前述文件上之簽名應為同一人之筆跡無訛。
　2.又綜觀上揭交易紀錄查詢，可見系爭現金卡自93年7月間申
    辦迄至95年間，除有多筆借款外，尚有多筆還款紀錄（見本
    院卷第73-78頁），倘非由被告使用系爭現金卡而借款，該
    他人豈會清償系爭現金卡債務，被告復未能提出任何證據供
    本院審酌，故本院審酌原告所提前開證據，堪認原告主張為
    真實。被告上開置辯，洵非可採。
　㈡另按消費借貸之借用人應於約定期限內，返還與借用物種類
    品質、數量相同之物；遲延之債務，以支付金錢為標的者，
    債權人得請求依法定利率計算之遲延利息。但約定利率較高
    者，仍從其約定利率，民法第478條前段、第233條第1項分
    別定有明文。本件被告尚積欠原告401,170元及遲延利息未
    依約清償等節，已如前述，揆諸上揭規定，被告自應負清償
    責任。至被告抗辯其因患有疾病、生活困苦而無法清償債務
    云云，惟被告此部分之陳述縱令屬實，亦僅係履行及清償能
    力之問題，並非其得分期或緩期清償之法定原因，不影響其
    依約應負之清償責任。
五、綜上，原告提起本件訴訟，請求被告給付如主文第1項所示之款項及遲延利息，為有理由，應予准許。
六、本件係就民事訴訟法第427條第1項訴訟適用簡易程序所為被
    告敗訴之判決，依同法第389條第1項第3款規定，應依職權
    宣告假執行。並依同法第392條第2項、第3項規定，依職權
    宣告被告於執行標的物拍定、變賣前預供擔保，得免為假執
    行。
七、訴訟費用負擔之依據：民事訴訟法第78條，本件訴訟費用額
    ，依後附計算書確定如主文第2項所示金額。
中　　華　　民　　國　　111 　年　　8 　　月　　24　　日
                  臺北簡易庭  法  官　陳仁傑  
以上正本證明與原本無異。
如不服本判決，應於判決送達後20日內向本庭（臺北市○○區○
○○路0 段000 巷0 號）提出上訴狀。（須按他造當事人之人數
附繕本）。如委任律師提起上訴者，應一併繳納上訴審裁判費。
中　　華　　民　　國　　111 　年　　8 　　月　　24　　日
                              書記官　黃進傑
  計　算　書
項　　　　目             金 　額（新臺幣）　　   備註
第一審裁判費　　　            4,410元 
合　　　　計　　　            4,410元